---
title: "Crescimento do Capital Fixo Líquido"
format: html
editor: visual
---

```{r}
#| label: load-packages
#| include: false

library(WDI)
library(tidyverse)
```

Gráfico 1 – Evolução do Crescimento do Capital Fixo Líquido (2000–2023) Este gráfico apresenta a evolução do crescimento do capital fixo líquido em cinco países: Brasil (BR), Estados Unidos (US), Índia (IN), Japão (JP) e Rússia (RU), ao longo do tempo, de 2000 a 2023. Observa-se que a Índia se destacou com taxas consistentemente mais altas de crescimento do capital fixo, refletindo uma trajetória contínua de investimentos produtivos. Os Estados Unidos e o Japão apresentaram crescimento mais estável, porém em patamares moderados. O Brasil e a Rússia mostraram maior volatilidade, com períodos de crescimento e contração, indicando instabilidade nos investimentos em capital fixo nesses países.

```{r}
#| label: plot-graphics
#| warning: false
#| echo: false
#Gráfico 1 – Dados em painel (vários países ao longo do tempo)
# DADOS EM PAINEL - 'BR'
paises <- c('BR','US','IN','JP','RU')
dados <- WDI(country = paises,
             indicator = 'NY.ADJ.NNTY.KD.ZG')

# Gráfico
ggplot(dados, aes(x = year, y = NY.ADJ.NNTY.KD.ZG, color = country)) +
  geom_line() +
  geom_point() +
  labs(
    title = "Evolução do Crescimento do Capital Fixo Líquido",
    x = "Ano", y = "%"
  ) +
  theme_minimal()
```

'Gráfico 2 – Crescimento do Capital Fixo Líquido em 2023 (Corte Transversal) Este gráfico compara os valores do crescimento do capital fixo líquido entre os cinco países no ano de 2023. A Índia novamente lidera com o maior percentual de crescimento, destacando-se como o país com maior dinamismo em investimentos no período. Em contraste, o Brasil e a Rússia registraram valores mais baixos, sugerindo menor renovação e ampliação de sua base produtiva no ano analisado. Os Estados Unidos e o Japão apresentaram resultados intermediários, mantendo uma trajetória de crescimento mais estável.'

```{r}
#| label: graficocortetransversal 
#| warning: false 
#| echo: false
#Gráfico 2– Corte transversal em 2023

# CORTE TRANSVERSAL - Ano de 2000 a 2023
paises <- c('BR','US','IN','JP','RU')
dados2023 <- WDI(country = paises,
                 indicator = 'NY.ADJ.NNTY.KD.ZG',
                 start = 2000, end = 2023)

# Remover NAs
dados2023 <- na.omit(dados2023)

# Gráfico
ggplot(dados2023, aes(x = reorder(country, NY.ADJ.NNTY.KD.ZG), 
                      y = NY.ADJ.NNTY.KD.ZG)) +
  geom_col(fill = "steelblue") +
  geom_hline(yintercept = 0, color = "black") +
  labs(title="Crescimento do Capital Fixo Líquido em 2023 –Comparação entre pais",
  x = "País", y = "%" ) +
  theme_minimal()
```

Gráfico 3 – Série Histórica do Crescimento do Capital Fixo Líquido no Brasil (2000–2023) Este gráfico mostra a evolução específica do Brasil ao longo dos anos. Nota-se uma grande oscilação nas taxas de crescimento, com períodos de forte expansão intercalados com quedas significativas, especialmente após crises econômicas ou instabilidade política. Isso evidencia a sensibilidade dos investimentos fixos brasileiros a fatores macroeconômicos internos e externos, o que compromete a previsibilidade e sustentabilidade do crescimento de longo prazo.'

```{r}
#| label: graficoserietemporal 
#| warning: false 
#| echo: false
#Gráfico 3– Série temporal do Brasil
# SÉRIE TEMPORAL - Brasil
dadosBR <- WDI(country = 'BR',
               indicator = 'NY.ADJ.NNTY.KD.ZG')
# Gráfico
ggplot(dadosBR, aes(x = year, y = NY.ADJ.NNTY.KD.ZG)) +
  geom_line(color = "steelblue") +
  geom_point(color = "steelblue") +
  labs(
    title = "Série Histórica do Crescimento do Capital Fixo Líquido no Brasil (2000–2023)",
    x = "Ano", y = "%"
  ) +
  theme_minimal()


```

------------------------------------------------------------------------

### **Conclusão**

A análise conjunta dos gráficos indica que o crescimento do capital fixo líquido varia significativamente entre os países analisados. A Índia mostra um padrão de crescimento consistente e robusto, enquanto o Brasil apresenta grande instabilidade e desempenho mais fraco, especialmente nos anos recentes. Essa volatilidade sugere a necessidade de políticas econômicas mais eficazes e estáveis para fomentar o investimento produtivo no país. A comparação internacional destaca a importância da previsibilidade econômica e de um ambiente favorável ao investimento para sustentar o crescimento do capital fixo ao longo do tempo.
